臺灣屏東地方法院民事裁定　　　　　 110年度潮簡聲字第18號
聲　請　人　黃朝舜　


相　對　人　許合吉　
上列當事人間聲請停止執行事件，本院裁定如下：
    主    文
聲請人以新臺幣（下同）61,433元為相對人供擔保後，本院108
年度司執字第37664號分割共有物強制執行事件之強制執行程序
，於本院110年度潮補字第776號債務人異議之訴事件裁判確定或
和解、調解、撤回前，應暫予停止。
    理    由
一、按強制執行程序開始後，除法律另有規定外，不停止執行。
    有回復原狀之聲請，或提起再審或異議之訴，或對於和解為
    繼續審判之請求，或提起宣告調解無效之訴、撤銷調解之訴
    ，或對於許可強制執行之裁定提起抗告時，法院因必要情形
    或依聲請定相當並確實之擔保，得為停止強制執行之裁定，
    強制執行法第18條定有明文。又法院依強制執行法第18條第
    2 項定擔保金額而准許停止強制執行之裁定者，該項擔保係
    備供債權人因停止執行所受損害之賠償，其數額應依標的物
    停止執行後，債權人未能即時受償或利用該標的物所受之損
    害額，或其因另供擔保強制執行所受之損害額定之，非以標
    的物之價值或其債權額為依據。
二、本件聲請意旨略以：相對人持本院106年度訴字第251號分割
    共有物判決為執行名義，向本院執行處聲請強制執行，主張
    點交其取得分割後屏東縣○○鄉○○段000地號土地（下稱
    系爭土地），然聲請人對於相對人分割後取得之土地有合法
    之買賣關係存在，而有合法佔有權源，核屬強制執行法第14
    條第2項所稱有消滅或妨礙債權人請求之事由發生，並經聲
    請人提起債務人異議之訴在案（本院110年度潮補字第776號
    ），爰聲請於債務人異議之訴判決確定前，停止本院108年
    度司執字第37664號（下稱系爭強制執行事件）強制執行程
    序。
三、經查，聲請人於民國110年10月13日向本院提起債務人異議
    之訴。又聲請人主張之上揭事實，業據本院依職權調閱本院
    110年度潮補字第776號債務人異議之訴事件卷宗、108年度
    司執字第37664號強制執行卷宗審核屬實，是聲請人之請求
    ，於法並無不合，應予准許。查相對人聲請強制執行點交之
    系爭119地號土地，其土地現值為409,554元（計算式：公告
    土地現值12200元/㎡×33.57㎡＝409,554元），則相對人因
    停止執行可能遭受之損害，應為未能即時利用系爭119地號
    土地所受之損害額，以該土地現值觀之，亦即相當於409,55
    4元延後受償之利息損害。參考各級法院辦案期限實施要點
    規定，簡易事件第一、二審審判案件之辦案期限，加上裁判
    送達、上訴、分案期間，據此推估上開執行事件停止執行之
    期間應為3年，則以上開土地現值409,554元按週年利率5％
    計算相對人延宕3年受償，所可能遭受之利息損失61,433元
    （計算式：409,554元×5％×3年＝61,433元，小數點以下
    四捨五入）。爰酌定相當擔保金額61,433元予以准許之。
四、爰裁定如主文。
中    華    民    國   110    年    11    月    3     日
                  潮州簡易庭      法  官  麥元馨
以上正本係照原本作成。
如不服本裁定，應於送達後10日內，向本院提出抗告狀並表明抗
告理由，如於本裁定宣示後送達前提起抗告者，應於裁定送達後
10日內補提抗告理由書（須附繕本），並繳納抗告費新臺幣
1,000 元。
中    華    民    國   110    年    11    月    3     日
                                  書記官  洪雅玲